臺灣臺中地方法院刑事裁定
111年度聲簡再字第1號
聲  請  人
即受判決人  陳明志




上列聲請人即受判決人因竊盜案件，對於本院中華民國110年11
月9日110年度中簡字第1689號刑事判決聲請再審，本院裁定如下
：
    主　文
再審之聲請駁回。
    理　由
一、聲請意旨詳如附件「聲請重審狀」所載。
二、按刑事訴訟法第420條第1項第6款規定：「有罪之判決確定
    後，因發現新事實或新證據，單獨或與先前之證據綜合判斷
    ，足認受有罪判決之人應受無罪、免訴、免刑或輕於原判決
    所認罪名之判決者，為受判決人之利益，得聲請再審」。同
    條第3項規定：「第1項第6款之新事實或新證據，指判決確
    定前已存在或成立而未及調查斟酌，及判決確定後始存在或
    成立之事實、證據」。是以，得據為受判決人之利益聲請再
    審之「新事實」、「新證據」，固不以有罪判決確定前已存
    在或成立而未及調查斟酌者（即學理上所稱之「新穎性」或
    「未判斷資料性」）為限，其在判決確定後始存在或成立之
    事實、證據，亦屬之；然新事實、新證據仍須於單獨觀察，
    或與先前之證據綜合判斷後，得以合理相信其足以或相當可
    能動搖原確定之有罪判決，使受有罪判決之人改為無罪、免
    訴、免刑或輕於原判決所認罪名之判決者（即學理上所稱之
    「確實性」或「合理相信性」），始足當之（最高法院109
    年度台抗字第1440號裁定意旨參照）。是法院對於依刑事訴
    訟法第420條第1項第6款、第3項規定聲請再審者，應先確認
    其所憑事證具體內容，針對相關證據是否具有新規性先予審
    查，必須至少有一證據方法或證據資料合於證據實質價值未
    經判斷之新規性要件，方能續為確實性之審查。如聲請再審
    所憑各證據，均為原確定判決審判時業已提出而經法院審酌
    取捨者，即不具備新規性要件，自無庸再予審查該證據是否
    符合確實性。而是否具備確實性要件，當以客觀存在事證，
    本於經驗法則、論理法則為審查判斷，尚非任憑聲請人之主
    觀或片面自我主張，即已完足。故倘聲請人所主張之新事實
    或新證據，若自形式上觀察，根本與原判決所確認之犯罪事
    實無何關聯，或單獨或與先前之證據綜合判斷，無法產生合
    理懷疑，不足以動搖原確定判決所認定之事實者，或對判決
    確定前已存在且已審酌之證據、事實，自為不同之評價，當
    然無庸贅行其他無益之調查，即不能據為聲請再審之原因，
    自無准予再審之餘地（最高法院109年度台抗字第261、1433
    號裁定意旨參照）。
三、經查：
  ㈠聲請人即受判決人陳明志（下稱聲請人）因竊盜案件，由臺
    灣臺中地方檢察署檢察官以110年度偵字第23679號聲請簡易
    判決處刑，經本院於民國110年11月9日，以110年度中簡字
    第1689號判決判處拘役55日，如易科罰金，以新臺幣（下同
    ）1000元折算1日確定，有臺灣高等法院被告前案紀錄表附
    卷可稽，並經本院調卷核閱屬實。是此部分之事實，堪予認
    定，合先敘明。
  ㈡聲請人就本院上開確定判決，以其自白是出於壓力，因警員
    要求其才認罪，該案件非其所為，且路口監視器是拍到其上
    班來回，亦未拍到其腳踏車上有竊取之物為由聲請再審。惟
    經調閱本院110年度中簡字第1689號案件全卷，聲請人於警
    詢時坦認其於110年4月23日騎乘腳踏車經過王榮聰停放於路
    旁之機車時，見機車車廂未關，故徒手掀開車廂竊取裡面物
    品（見110年度偵字第23679號卷第41至43頁），被告固提出
    「其自白非出於任意性」之原確定判決審判時未提出之新事
    實，惟依據監視器錄影擷取畫面8張及光碟1片（見110年度
    偵字第23679號卷第55至58、83頁），可見被告於110年4月2
    3日上午8時38分26秒時許騎腳踏車經過王榮聰停放於路旁之
    機車時有轉頭望向該機車，而後繼續騎向前，復於同日時分
    42至58秒時騎乘腳踏車返回該機車處，並於同日時39分許起
    打開該機車之車廂翻找物品，隨後即騎乘腳踏車離去，而原
    確定判決認聲請人所犯竊盜罪，係綜合判斷被告之自白及卷
    附相關證據，採為認定聲請人之犯行明確，此觀原確定判決
    書可明（見本院聲簡再字卷第11至15頁），是原確定判決本
    非以聲請人之自白為唯一認定其犯罪之證據，再聲請人提出
    之「其自白非出於任意性」新事實，不論單獨或與先前之證
    據綜合判斷，均無法產生合理懷疑，而不足以動搖原確定判
    決所認定之事實，自不具備「確實性」，而不得執為聲請再
    審之原因。
  ㈢綜上，本件聲請人所執之聲請再審事由，並無因發現新事實
    或新證據，單獨或與先前之證據綜合判斷，足認受有罪判決
    之人應受無罪、免訴、免刑或輕於原判決所認罪名之判決之
    情形，揆諸前揭說明，本件聲請人執以聲請再審之事由，顯
    不符合刑事訴訟法第420條第1項第6款規定之再審要件。另
    被告所稱之再審事由均未具體敘明符合刑事訴訟法第420條
    第1項其他各款與再審要件相符之事實或理由，難認聲請人
    就該等再審事由有所主張，末此說明。是本件再審聲請核無
    理由，應予駁回。
四、聲請再審之案件，除顯無必要者外，應通知聲請人及其代理
    人到場，並聽取檢察官及受判決人之意見。但無正當理由不
    到場，或陳明不願到場者，不在此限。前項本文所稱「顯無
    必要者」，係指聲請顯屬程序上不合法且無可補正或顯無理
    由而應逕予駁回，刑事訴訟法第429條之2、法院辦理刑事訴
    訟案件應行注意事項第177條之4分別定有明文。本件聲請再
    審顯無理由，已如上述，自無踐行通知聲請人到場並聽取檢
    察官意見等程序之必要，附此敘明。
五、據上論斷，應依刑事訴訟法第434條第1項，裁定如主文。
中　　華　　民　　國　　111 　年　　1 　　月　　14　　日
                  刑事第十一庭　審判長  法　官  曹錫泓
                                        法　官  林依蓉
                                        法  官  蔡汎沂
以上正本證明與原本無異。
如不服本裁定，應於收受送達後10日內向本院提出抗告狀。（應
附繕本）
　　　　　　　　　　　　　　　　　　　  書記官   黃筠婷
中　　華　　民　　國　　111 　年　　1 　　月　　14　　日